臺灣新北地方法院民事裁定　　　　　　　110年度抗字第217號
抗　告　人　林于方　


相　對　人　板信商業銀行股份有限公司

法定代理人　張明道　
上列當事人間聲請拍賣抵押物事件，抗告人對於中華民國110 年
9 月6 日本院司法事務官所為裁定（110 年度司拍字第320 號）
提起抗告，本院裁定如下：
    主  文
抗告駁回。
抗告程序費用新臺幣壹仟元由抗告人負擔。
    理  由
一、抗告意旨略以：民國110 年5 月間本件借款債務人之保證人
    即抗告人胞妹林芝米保證期限屆期，需辦理換約手續，然因
    林芝米於109 年9 月間亡故，以致無法前往辦理。又兩造溝
    通上有欠缺而產生時間上之延宕，今抗告人已獲相對人體諒
    與包容，相對人同意展延續貸，並已辦妥展延之手續，抗告
    人就相對人之本件聲請准許裁定拍賣抵押物甚感恐懼，如一
    旦確定，即得為執行名義，爰請廢棄原裁定，使其不發生執
    行力等語。
二、按抵押權人於債權已屆清償期而未受清償者，得聲請法院拍
    賣抵押物，就其賣得價金而受清償，民法第873 條定有明文
    ；又抵押權人聲請拍賣抵押物事件，屬非訟事件，法院所為
    准駁之裁定，無確定實體法上法律關係存否之性質，於債權
    及抵押權之存否，亦無既判力，祗須其抵押權已依法登記，
    並依登記之清償期已屆至而未受清償，法院即應為准許拍賣
    抵押物之裁定。如對於此項法律關係有爭執者，應由有爭執
    之人另行提起訴訟以求解決，不得僅依抗告程序聲明其有爭
    執，並據為廢棄原准許拍賣抵押物裁定之理由（最高法院51
    年台抗字第269 號、58年台抗字第524 號裁定意旨參照）。
三、經查，本件相對人於原審主張其對抗告人有本金新臺幣1,44
    2 萬264 元、利息、違約金及費用等債權，抗告人並以如原
    審裁定附表所示不動產（下稱系爭不動產）為相對人設定抵
    押權，且經依法登記，該債權已屆清償期而未受清償等情，
    有其提出個人借款契約書、催告函、放款查詢單、系爭不動
    產登記第一類謄本、他項權利證明書、抵押權設定契約書等
    文件之影本在卷可憑，抗告人對系爭不動產之抵押權設定，
    以及遲延清償債務等節均未爭執，是原審據而裁定准許相對
    人拍賣抵押物即系爭不動產之聲請，經核並無不當。抗告人
    雖以其現已獲相對人同意展延續貸，而請求廢棄原審裁定，
    然相對人迄今並未撤回其原審之聲請，且聲請人是否因兩造
    協議展延續貸而得拒絕相對人之清償請求，亦屬實體事由，
    依首揭規定及說明，即非本非訟程序所得審酌，抗告人就該
    實體事由，自應另行訴訟以資解決。從而，本件抗告為無理
    由，應予駁回。
四、據上論結，本件抗告為無理由，依非訟事件法第46條、第21
    條第2 項、第24條第1 項，民事訴訟法第495 條之1 第1 項
    、第449 條第1 項、第78條，裁定如主文。
中    華    民    國   110    年    11    月    18    日
                  民事第四庭    法  官  莊佩頴
以上正本係照原本作成
本裁定除以適用法規顯有錯誤為理由，不得再抗告；如提再抗告
，應於收受後送達10日內向本院提出再抗告狀，並繳納再抗告費
新台幣1,000 元。
提起再抗告依法應委任律師為代理人始可。
中    華    民    國   110    年    11    月    18    日
                            書記官  李瑞芝